---
title: "Trabajo con plantas extintas"
output: github_document
---

```{r setup, include=FALSE}
knitr::opts_chunk$set(echo = TRUE)
```

# Introducción

Queremos saber ahora para probar solamentela app queremos ir probando si es que efectivamente podemos ocupar github con rstudio [*IUCN*](https://www.iucnredlist.org/)

## Subtítulo

Vamos a partir por cargar los pauetes necesarios para trabajar

```{r}
library(tidyverse)
library(dplyr)
```

Ahora voy a leer los datos con los que voy a trabajar:

```{r}
plants <- read_csv("https://raw.githubusercontent.com/rfordatascience/tidytuesday/master/data/2020/2020-08-18/plants.csv")
```

## Filtrando los datos para resolver el ejemplo 1

El código que voy a ejecutar ahora es para resolver el problema en el siguiente [slide](https://derek-corcoran-barrios.github.io/CursoProgrPres/Clase2/Clase2InvestigacionReproducible.html#29), para poner dentro de la base de datos, sólo los datos de Chile y sólo usar las columnas para País (*country*), la especie (*binomial_name*) y la categoria de IUCN (*red_list_category*).

```{r}
Chile <- plants %>% 
  filter(country == "Chile") %>% 
  select(binomial_name, country, red_list_category)
Chile
```


